臺灣高等法院交通事件裁定
抗　告　人
即受處分人　甲○○
　　　　　　　　　　樓
上列抗告人因違反道路交通管理處罰條例案件，不服臺灣桃園地
方法院，中華民國94年4月29日所為裁定（94年度交聲字第104號
，原處分案號：民國94年3月8日壢監裁字第裁53－Ｚ00000000號
），提起抗告，本院裁定如下：
    主  文
抗告駁回。
    理  由
一、原裁定略以：異議人即受處分人甲○○於93年12月16日14時
    40分許，駕駛車號9C－6239號自用小客車，行經國道三號甲
    線西向3公里處，為警查獲於限速80公里之路段，行速106公
    里而舉發違規之事實，業據證人即警員黃琦璟於調查時證實
    ，查證人黃琦璟為執行交通勒務之公務員，為達其維護交通
    秩序、安全之行政目的而依法執行公權力，其與異議人素不
    相識，衡情亦無誣指異議人違規之必要，此外復查無何證據
    足資證明本件舉發警員有捏造事實違法取締之情事，則證人
    黃琦璟之證詞應具客觀真實性，可以採取。再者，本件舉發
    警員目前所使用之電達測速器，每年定期送中央標準檢驗局
    檢驗合格，該儀器雖未配有照相功能，但準確度無庸置疑一
    節，亦業據內政部警政署國道公路警察局第九警察隊以94年
    2月14日公警九刑訴字第0940970064 號函覆在卷，因認異議
    人空言質疑警員判讀有誤認之虞，且稱本件舉發之證據能力
    疏嫌不足等語，核無可採。從而，異議人確於前述時、地超
    速駕車一情應可認定。異議人於應到案日期（93年12月31日
    ）前到案陳述不服舉發，裁決機關認無理由而於94年3月8日
    裁決處罰鍰新臺幣3000元，並記違規點數1 點。因認異議無
    理由，應予駁回等語。
二、按汽車行駛高速公路應依速限標誌指示，高速公路交通管制
    規則第5條第1項前段定有明文；汽車行駛於高速公路或設站
    管制之道路，而不遵管制之規定者，處汽車駕駛人新臺幣三
    千元以上六千元以下罰鍰，並記違規點數一點，道路交通管
    理處罰條例第33條第1項、第63條第1項第1款規定甚明。
三、經查本件抗告人即受處分人甲○○於上揭時地，駕駛上開自
    小客車行經國道三號甲線西向3公里處，因「行速106公里，
    限速80公里，超速26公里」違規超速，為內政部警政署國道
    公路警察局第九警察隊木柵分隊隊員攔截舉發之事實，有警
    員填製之內政部警政署國道公路警察局公警局交字第Ｚ00
    000000號舉發違反道路交通管理事件通知單在卷可按
    。抗告人於原審雖異議稱：事發當時伊曾遭一灰色箱型車超
    車，由於前車車速過快，警員未能攔下，致有幾近併排行駛
    之二車恐有誤判之虞云云，然查：抗告人於應到案日期（93
    年12月31日）前到案陳述不服舉發，經裁決機關認無理由而
    於94年3月8日裁決處罰鍰新臺幣3000元，並記違規點數1 點
    ，有前揭違規通知單、裁決書各1 份附卷可參。證人即事發
    當日攔截舉發異議人上開違規事實之警員黃琦璟於原審調查
    時結證稱：「當時我是在事發地點進行定點測速勤務，當時
    我與另一位同事　許仁瑋一起執勤，執勤的地點是一個避測
    彎，雷達是在車內的後座，數據機是在駕駛座前，雷達波是
    直線往後，雷達波直線掃，車子經過雷達波的範圍，數據機
    會顯示車速，若超過該地的速限80公里的標準就會叫。當時
    我坐在駕駛座，另一位同事坐在副駕駛座，我們二人都有聽
    到雷達聲響，就往後視鏡看，就看到異議人的自小客車開過
    來，我們就當場攔停告發」、「（當時異議人之車輛行駛過
    來時，是否其前方或其左右還有其他車輛經過？）沒有，若
    有也是間隔好幾部車；（雷達是否能夠鎖定違規的車輛？）
    雷達都是自動鎖定，當時我與我同事都很肯定違規係異議人
    的車輛，因為我們車內有二個後視鏡，我們二人都同時從後
    視鏡看，當時開過來只有一部車子等語（見原審94年4 月22
    日訊問筆錄）。查證人黃琦璟為執行交通勒務之公務員，為
    達其維護交通秩序、安全之行政目的而依法執行公權力，其
    與抗告人素不相識，衡情亦無誣指抗告人違規之必要，此外
    復查無何證據足資證明本件舉發警員有捏造事實違法取締之
    情事，則證人黃琦璟上開證詞應具客觀真實性，可以採取。
    再者，本件舉發警員目前所使用之電達測速器，每年定期送
    中央標準檢驗局檢驗合格，該儀器雖未配有照相功能，但準
    確度無庸置疑一節，亦據內政部警政署國道公路警察局第九
    警察隊以94年2月14日公警九刑訴字第0940970064 號函覆原
    審在卷，是抗告人空言質疑警員判讀有誤認之虞，辯稱本件
    舉發之證據能力疏嫌不足等節，自無可採。從而，抗告人確
    於上揭時、地超速駕車等情自可認定。抗告人於原審所為異
    議理由，已與上開事證不符，況證人黃琦璟於原審另結證稱
    ：「（若車子有多部車前後經過，他們的車速都不一樣，在
    聽到測速器發出超速聲響，如何認定超速車輛？）我們聽到
    雷達測速器聲響後，就從後視鏡看，第一部從彎道出來的車
    ，我們就認定係違規的車輛，因為雷達測速器測到一部車違
    規後，就鎖定數據就不會變動；（若同時有二部車在彎道出
    現如何認定違規車輛？）這種情形下我們就不攔停舉發，因
    為無法確認等語明確（見原審同上訊問筆錄）。職是，抗告
    人所為上開辯解即非可取，更不足為其有利之認定。
四、綜上所述，本件抗告人於上揭時、地，在高速公路超速行駛
    ，於接獲前揭違規通知書後，於應到案期日前（93年12月31
    日前）到案陳述不服舉發，裁決機關認無理由，而依前揭道
    路交通管理處罰條例第33條第1 項，違反道路交通管理事件
    統一裁罰標準及處理細則第43條、第44條、第61條規定，對
    異議人處新臺幣3000元之罰鍰，並依道路交通管理處罰條例
    第63條第1項第1款記違規點數1 點，經核並無違法之處，原
    裁定認其異議無理由，而裁定駁回之，並無不合。抗告人提
    其抗告，並未具任何理由，其請求撤銷原裁定云云，抗告核
    無理由，應予駁回。
五、據上論結，應依道路交通案件處理辦法第26條，刑事訴訟法
    第412條，裁定如主文。
中　　華　　民　　國　　94　　年　　7 　　月　　12　　日
                  交通法庭審判長法　官  陳正雄
　　　　　　　　　    　　　　　法  官  許宗和
    　　　　　　　　　　　　　　法  官  許錦印
以上正本證明與原本無異。
不得再抗告。
                                書記官  楊妙恩
中　　華　　民　　國　　94　　年　　7 　　月　　15　　日
